【裁判字號】    95,交抗,46
【裁判日期】    950706
【裁判案由】    聲明異議
【裁判全文】
臺灣高等法院臺南分院刑事裁定          95年度交抗字第46號
抗  告  人
即受處分人  甲○○
上列抗告人因聲明異議案件，不服臺灣雲林地方法院中華民國95
年2月22日裁定（95年度交聲字第22號）提起抗告，本院裁定如
下：
    主  文
抗告駁回。
    理  由
一、本件抗告意旨略以：抗告人即受處分人於95年1月11日收執
    該交通事件裁決書，該書載明得於接到裁決書之翌日起二十
    日內提出聲明異議，抗告人應於95年1月31日為最後有效提
    出異議交寄日，然是日為春節國定假日，依行政程序法第四
    十八條規定，應以該國定假日之次日為期間之末日，同法第
    49條亦規定「基於法規之申請，以掛號郵寄方式向行政機關
    提出者，以交郵當日之郵戳為準」。是抗告人於93年2月3日
    交寄該聲明異議書於古坑郵局，並無逾期聲明異議等語。
二、經查：
  (一)按受處分人，不服道路交通管理處罰條例第8條主管機關所
    為之處罰，得於接到裁決書之翌日起20日內，向管轄地方法
    院聲明異議；又聲明異議案件之處理，除準用刑事訴訟法有
    關規定外，依道路交通案件處理辦法之規定處理之；再交通
    法庭認聲明異議不合法律上之程式或其異議權已經喪失者，
    應以裁定駁回之，但其不合法律上之程式可補正者，應先定
    期命為補正，逾期不補正者，即予駁回，道路交通管理處罰
    條例第87條第1項、道路交通案件處理辦法第4條第1項、第1
    8條分別定有明文。
  (二)經查，抗告人即受處分人林耀焜因於94年11月22日12時15分
    許，未經核准領用牌照，而違規駕駛其所有拼裝車，在雲林
    縣古坑鄉水碓村石牛溪大圳23分10電桿旁，經警舉發，復經
    本件交通部公路總局嘉義區監理所雲林監理站以裁72-ＫＡ
    0000000號裁決書裁處罰鍰等事實，有上開舉發違反道路交
    通管理事件通知單、裁決書等件在卷足憑。再上開裁決書已
    於95年1月11日送達於雲林縣古坑鄉水碓村水碓41號受處分
    人甲○○住處，並由受處分人甲○○之受僱人胡清平收受，
    業據抗告人於原審調查時供述在卷，又有雲林監理站送達證
    書1紙在卷可稽，則抗告人收受該裁決書後，遲至95年2月6
    日始具狀向原處分機關聲明異議，亦有聲明異議狀上交通部
    公路總局嘉義區監理所雲林監理站收文章在卷可參。從而扣
    除在途期間，抗告人聲明異議已逾20日期間。
  (三)抗告人雖以上開情詞置辯。但按聲明異議案件之處理，除準
    用刑事訴訟法有關規定外，依道路交通案件處理辦法之規定
    處理之，已如上述；而關於聲明異議之期日及期間，或是否
    應扣除在途期間，即應依道路交通事件處理辦法第4條第1項
    之規定準用刑事訴訟法有關期日、期間及扣除在途期間之規
    定，自無再適用行政程序法之規定甚明，從而抗告人主張依
    行政程序法第49條規定，其係以郵寄方式提出聲明異議狀，
    自應以郵寄之時間為提出聲明異議之時間，而非以原處分機
    關收受該聲明異議狀之時間，而計算是否已逾二十日之期間
    ，自無可採。
三、綜上所述，抗告人聲明異議已逾二十日之不變期間，其聲明
    異議於法不合。從而原審以抗告人之聲明異議不合法，而裁
    定駁回抗告人之異議，於法核無不合，抗告人抗告意旨猶執
    前詞，指摘原裁定不當，並無理由，應予駁回。
據上論斷，爰依道路交通案件處理辦法第26條，刑事訴訟法第41
2條，裁定如主文。
中    華    民    國    95    年    7     月    6     日
                  刑事第四庭    審判長法  官  吳志誠
                                      法  官  蔡美美
                                      法  官  陳珍如
以上正本證明與原本無異。
不得再抗告。
                                      書記官  岑  玢
中    華    民    國    95    年    7     月    7     日


司法院資訊處製作；財團法人民間司法改革基金會備份。
